# 请教与收益相关政府补助计入递延收益的问题。

提问人：singley 时间：2013-11-05 10:50:21
2013 年CPA会计书上 287 页写到“与收益相关的政府补助应当在其补偿的相关费用或损失发生期间计入当期损益即：用于补偿企业以后期间费用或损失的，在取得时先确认为递延收益，然后在确认相关费用的期间计入当期营业外收入；用于补偿企业已发生费用或损失的，取得时直接计入当期营业外收入。”
假设：A公司因一项为期 5 年的项目得到政府补助， 5 年获得情况如下，单位万元，均为年初。 第一年 第二年 第三年 第四年 第五年获得补助 0 400 200 400 500
共计 1500 万元，处理方法： 1.在第二年获得 400 万元的补助时，按照剩余期限 4 年，对 400 万进行摊销，每年摊销 100 万。 2.将 80 万在收到时计入当期损益，将剩余 320 万在剩余的 4 年内进行摊销。
请问哪种处理是正确的？

回答人：chenyiwei
这种情况还是应根据作为补偿对象的费用性支出的发生情况结转递延收益到营业外收入。完全的直线法摊销不赞同，除非费用的发生也是基本均衡的。而且，因为政府补助具有补偿性，因此在项目结束前，应确保遵循的一项原则是：累计转入营业外收入的递延收益摊销金额不能超过累计计入损益的作为补偿对象的该项目费用性支出。

提问人：singley 时间：2013-11-06 22:23:08
非常感谢，不过对这句话不理解： “2，不适用完工百分比的，应将已经发生的成本确认为损益，对应的政府补助一次性计入损益” 将已经发生的成本确认为损益，对应的政府补助一次性计入损益，我认为我们的理解是一致的，即：对对应已发生的成本比例的补助确认为损益，对对应未发生成本比例补助确认为递延收益。 我的意思是参照完工百分比，当然不是完全的完工百分比，是一种“收付实现制的完工百分比”。
你认为 方案一、二 是否均合理？如果均合理，哪种更好？

回答人：chenyiwei
除非可以明确补助对象包括前期已发生的费用，否则不建议采用方案二。

提问人：洛茜茜 时间：2016-12-26 15:24:26
请教陈版主，你这种情况的政府补助现金流是要计入经营活动还是筹资活动呢

回答人：chenyiwei
一般理解：与收益相关的政府补助收到时计入“收到的其他与经营活动有关的现金”；与资产相关的政府补助在收到时现金流计入“收到的其他与筹资活动有关的现金”。

提问人：valor575 时间：2018-03-23 23:46:32
请教陈版，与资产相关的政府补助前期按照研发资产寿命 10 年摊销，在第五年研发项目结束，在第五年是否可以将剩余未摊销完毕的递延收益一次性转入当期损益

回答人：chenyiwei
与无形资产处置或核销同步处理，结转损益。